臺灣高雄地方法院刑事判決　　　　　　　94年度訴字第3507號
公　訴　人　臺灣高雄地方法院檢察署檢察官
被　　　告　甲○○
上列被告因毒品危害防制條例案件，經檢察官提起公訴（94年度
毒偵字第7224號），本院依簡式審判程序，判決如下：
    主  文
甲○○施用第一級毒品，處有期徒刑柒月；又施用第二級毒品，
處有期徒刑貳月。應執行有期徒刑捌月。
    事  實
一、甲○○前因施用毒品案件，於民國94年3 月14日經本院以94
    年度毒聲字第608 號裁定令入勒戒處所觀察、勒戒，嗣於94
    年5 月9 日因無繼續施用傾向自臺灣高雄看守所附設勒戒所
    釋放，並經臺灣高雄地方法院檢察署檢察官於94年5 月5 日
    以94年度毒偵緝字第219 、220 號及94年度毒偵字第3052號
    案件為不起訴處分確定。詎仍未戒絕毒癮，於觀察、勒戒執
    行完畢釋放後5 年內，復分別基於施用第一級毒品海洛因及
    甲基安非他命之犯意，於94年8 月10日晚上11時許，在屏東
    縣其友人郭坤用租屋處，以將海洛因摻入香菸內吸食之方式
    ，及將甲基安非他命置於玻璃球內燒烤吸食氣體之方式，施
    用海洛因及甲基安非他命各1 次。嗣在高雄縣林園鄉○○路
    256 號旁，因另案之販賣毒品案件為警查獲，經警採集其尿
    液檢體送驗結果呈甲基安非他命、嗎啡陽性反應，始查悉上
    情。
二、案經高雄縣政府警察局林園分局報告臺灣高雄地方法院檢察
    署檢察官偵查起訴。
    理  由
一、本件被告甲○○所犯係死刑、無期徒刑、最輕本刑為3 年以
    上有期徒刑以外之罪，本院於準備程序中，被告就被訴事實
    為有罪之陳述，經告知被告簡式審判程序之旨，並聽取公訴
    人及被告之意見後，合議庭裁定由受命法官獨任進行簡式審
    判程序。
二、上揭事實，業據被告於本院審理時坦承不諱，且被告於94年
    8 月14日凌晨1 時45分許為警查獲，經其同意採尿並親自排
    放、封緘後送驗結果，呈嗎啡及甲基安非他命陽性反應，有
    台灣檢驗科技股份有限公司94年8 月26日濫用藥物尿液檢驗
    報告、高雄縣政府警察局林園分局查獲毒品案件嫌疑人代號
    與真實姓名對照表（代號：林刑0232號）各1 紙在卷足憑，
    堪認被告自白與事實相符。
三、按海洛因與甲基安非他命為毒品危害防制條例第2 條第2 項
    第1 、2 款所稱之第一級、第二級毒品，均不得施用、持有
    。次按犯毒品危害防制條例第10條施用第一、二級毒品之罪
    者，檢察官應聲請法院裁定，令被告入勒戒處所觀察、勒戒
    ，經觀察、勒戒後，檢察官依據勒戒處分之陳報，認受觀察
    、勒戒人無繼續施用毒品傾向者，應即釋放，並為不起訴之
    處分；認受觀察、勒戒人有繼續施用毒品之傾向者，檢察官
    應聲請法院裁定令入戒治處所施以強制戒治，其期間為6 個
    月以上，至無繼續強制戒治之必要為止，但最長不得逾1 年
    ，強制戒治期滿，應即釋放，由檢察官為不起訴之處分。觀
    察、勒戒或強制戒治執行完畢釋放後，5 年內再犯第10條之
    罪者，應依一般刑事訴訟程序予以起訴並論罪科刑，此觀諸
    毒品危害防制條例第20條第1 項、第2 項、第23條第1 項、
    第2 項規定自明。本件被告前因施用毒品案件，於94年3 月
    14日經本院以94年度毒聲字第608 號裁定令入勒戒處所觀察
    、勒戒，嗣於94年5 月9 日因無繼續施用傾向自臺灣高雄看
    守所附設勒戒所釋放，並經臺灣高雄地方法院檢察署檢察官
    於94年5 月5 日以94年度毒偵緝字第219 、220 號及94年度
    毒偵字第3052號案件為不起訴處分確定，此分別有臺灣高等
    法院被告前案紀錄表、本院該裁定書及該不起訴處分書各1
    份可考，被告於觀察、勒戒執行完畢釋放後之5 年內，再犯
    本件施用毒品之罪，事證明確，自應依法論科。
四、核被告所為，係犯同條例第10條第1 、2 項之施用第一級與
    第二級毒品罪。被告持有上開毒品進而施用，其持有之低度
    行為應為施用之高度行為所吸收，均不另論罪。爰審酌被告
    經觀察、勒戒及強制戒治後，仍未能戒絕毒癮，又再度施用
    毒品，顯見其改過意念非堅，惟被告於犯罪後雖否認在先，
    但嗣後已坦承犯行，態度良好，且施用毒品行為，本質上乃
    自我戕害行為，對他人無積極侵害性，反社會危險性應屬較
    低，另被告本件犯罪前尚無有罪判決之科刑紀錄，素行尚非
    不佳，有卷附臺灣高等法院被告前案紀錄表可佐，及其犯罪
    動機、目的等一切情狀，量處如主文所示之刑。至本件警方
    查獲時另案扣押之疑似海洛因、安非他命及電子磅秤、黑色
    手提包等物，均未隨本案移送臺灣高雄地方法院檢察署，其
    中疑似毒品部分，因無法送鑑定，無從認定確屬毒品，電子
    磅秤與黑色手提包部分亦難認與本件事實有直接關聯，檢察
    官亦未聲請宣告沒收銷毀或沒收，故上開扣押物爰均不另為
    沒收之宣告，附此敘明。
據上論斷，應依刑事訴訟法第273 條之1 第1 項、第284 條之1
、第299 條第1 項前段，毒品危害防制條例第10條第1 項、第2
項，刑法第11條、第51條第5款，判決如主文。
本案經檢察官乙○○到庭執行職務。
中　　華　　民　　國　　94　　年　　12　　月　　30　　日
                  鳳山刑事第2庭     法　官  李嘉益
以上正本證明與原本無異。
中　　華　　民　　國　　94　　年　　12　　月　　30　　日
　　　　　　　　　　　　　　　      書記官  呂怜勳
附錄本案論罪科刑法條：
毒品危害防制條例第10條
施用第一級毒品者，處 6 月以上 5 年以下有期徒刑。
施用第二級毒品者，處 3 年以下有期徒刑。
